臺灣臺東地方法院民事簡易判決  
110年度東簡字第84號
原      告  林枝瑾

被      告  第一金融資產管理股份有限公司

代  表  人  施志調
訴訟代理人  林雅婷
            楊絮如
            許智傑
上列原告對於被告聲請強制執行事件（110年度司執字第2946號
）提起債務人異議之訴，本院於民國110年9月30日言詞辯論終結
，判決如下：
    主  文
一、本院98年度東簡字第185號確定判決不許強制執行。
二、訴訟費用由被告負擔。
    事實及理由
一、原告主張及被告答辯：
  ㈠原告起訴主張：
　⒈原告前經本院98年度消債更字第62號裁定自民國99年7月2日
    下午4時起開始更生程序，並於99年12月29日經本院99年度
    司執消債更字第6號裁定認可更生方案，且該裁定已於100年
    5月3日確定。而原告自100年6月10日起依更生條件履行，並
    於108年5月間履行完畢。
　⒉原告目前經被告以本院98年度東簡字第185號確定判決及98年
    度司執字第12693號債權憑證聲請強制執行（由本院110年度
    司執字第2946號受理中），並執行原告每月之薪資債權。而
    上開經判決確定之債權（下稱系爭債權）逾期繳款日為95年
    10月31日，係於本院98年度消債更字第62號裁定開始更生程
    序前已存在之債權，依消費者債務清理條例第28條第1項之
    規定，為更生債權。因被告已依更生條件履行完畢，依同條
    例第73條第1項本文之規定，系爭債權視為消滅。
　⒊又原告雖然並未於聲請更生時，依消費者債務清理條例第43
    條之規定，在債權人清冊內表明系爭債權，惟並不影響被告
    仍應依消費者債務清理條例之規定申報及補報債權之義務，
    被告自不得主張有何不可歸責之事由。且債權人於更生程序
    未申報債權，應僅止於例如長期旅居國外、因案在監或其他
    足認無從知悉應申報債權等不可歸責事由，被告自應指出該
    當之具體事實。
　⒋況且，消費者債務清理條例自97年4月11日施行至今已逾10年
    ，被告應知司法院網站設有消債公告專區，將每日法院裁定
    開始更生程序或清算之最新動態詳細揭露，以利債權人查詢
    有無逾期繳款之債務人聲請更生或清算之資訊。而被告係自
    金融機構受讓系爭債權，並為專門處理金融機構不良債權之
    資產管理公司，並無不能注意或追蹤法院更生公告之疑慮。
　⒌又債務人於聲請更生或清算時，係藉由金融聯合徵信中心（
    下稱聯徵中心）所核發之信用報告書，及消費者債務清理條
    例前置協商專用債權人清冊，做為列載債權人清冊之依據。
    而訴外人中華商業銀行股份有限公司（下稱中華商業銀行）
    係聯徵中心之會員，負有報送系爭債權予聯徵中心登錄建檔
    之義務，惟聯徵中心未獲報送，以致於其所製作之信用報告
    書並無系爭債權之建檔資料，使原告及本院均難以依聯徵紀
    錄探知系爭債權存在，並將更生程序之相關公告送達被告。
    故被告不能及時申報系爭債權，顯係訴外人中華商業銀行違
    反其報送義務所致，被告既然受讓系爭債權，自應繼受訴外
    人中華商業銀行之可歸責事由，不得享有優於前手之法律上
    地位。
　⒍否則債權人如故意不登錄債務資訊，事後又於債務人依更生
    條件履行完畢後，再主張並未受有合法之通知，無法陳報或
    補報債權，並無不可歸責於己之事由，不僅顯然有違誠信原
    則，亦將使消費者債務清理條例之公告程序及其效力之規定
    形同具文，並與該條例鼓勵債務人利用更生或清算程序統一
    清理債務之立法目的有違。
　⒎而聯徵中心核發之信用報告書不僅未記載系爭債權，亦未記
    載訴外人良京實業有限公司之債權，而訴外人良京實業有限
    公司於原告履行更生方案8年後，訴請被告清償債務，經本
    院109年度東原小字第1號判決駁回確定。可見原告於聲請更
    生時未列入債權清冊之債權，均為轉讓至資產管理公司之債
    權，並因前手之金融機構或後手之資產管理公司未翔實記載
    債權轉讓之資訊，致使原告履行更生方案後，仍遭資產管理
    公司起訴或強制執行，並主張原告仍應依更生條件負履行之
    責，對於利用更生程序此一集團性清理債務之債務人，實屬
    不公。
　⒏至於債務人固然有陳報全體債權人及債權內容之促進義務，
    惟因合於更生或清算要件之債務人於經濟上通常處與高度弱
    勢，對於財產之判斷與處分未達一般人之普遍標準，而無完
    整陳報全體債權人及債權內容之期待可能。故為免背離重建
    消費者經濟生活之期待可能，立法者乃課與債權人為自己申
    報債權之義務。債權人若違反其義務，自應承擔不利之法律
    效果，不容違反義務之債權人藉詞混淆，以債務人違反義務
    做為債權人違反義務之免責事由。故被告主張原告未將系爭
    債權列入債權人清冊，導致本院未將公告送達被告一節，即
    為本件不可歸責於債權人之事由，並非可採。　
　⒐又原告於95年間身陷卡債泥淖，深怕銀行打電話或至工作處
    所、家中催收而失去工作、遭家人責備，縱使接到催收電話
    ，亦僅能一再拖延。被告主張其於96年3月至97年4月曾多次
    與原告聯繫並洽談還款事宜，且原告曾還款新臺幣（下同）
    5,818元等情，因原告當時積欠多家銀行債務，根本無從記
    憶係積欠何家銀行債務及金額，更遑論知悉何家銀行債務轉
    讓至資產管理公司。故被告主張上情縱然屬實，亦無法證明
    原告已知悉系爭債權已由金融機構轉讓至資產管理公司。
　⒑況且，原告提出之更生方案，係以固定收入扣除必要性支出
    及扶養費之數額為擬定之基準，與債權金額多寡並無關聯。
    債權總額最多僅影響更生條件總清償金額與還款比例，原告
    並無必要故意遺漏債權不為陳報。原告若知悉系爭債權已讓
    與被告並一併陳報，系爭債權亦包含於每月清償6,500元之
    更生方案內，再依債權比例清償，原告並無漏報系爭債權之
    實益。
　⒒故被告既然並未於更生程序之法定期間內申報及補報系爭債
    權，且被告為處理金融機構不良債權之專業機構，並無不能
    注意或追蹤法院更生公告之疑慮，且應繼受前手違反報送義
    務之可歸責事由，依消費者債務清理條例第73條第1項本文
    之規定，其債權已視為消滅。被告企圖轉嫁債權人違反義務
    所應承擔之法律效果，主張其有不可歸責之事由，並要求原
    告應依更生條件負清償之責，並無理由。從而，被告以本院
    98年度東簡字第185號確定判決聲請強制執行，於法無據，
    為此依強制執行法第14條之規定提起本件訴訟等語，並聲明
    ：⑴被告不得持本院98年度東簡字第185號確定判決對原告強
    制執行；⑵本院110年度司執字第2946號強制執行程序應予撤
    銷（見本院卷第1-5、30-31、60-64、115-117頁反面及120
    頁反面）。
  ㈡被告答辯意旨略以：
　⒈被告於98年6月17日就系爭債權聲請本院核發支付命令，經本
    院於98年6月18日核發98年度司促字第531號支付命令後，原
    告於98年6月30日對該支付命令聲明異議，並因原告聲明異
    議視為被告起訴，而於98年8月21日進行言詞辯論程序並經
    本院當庭以98年度東簡字第185號宣判後，而該判決已於98
    年9月18日確定。
　⒉故原告既然對於上開支付命令聲明異議，且於言詞辯論程序
    經合法通知未到場，顯見原告已知悉系爭債權，而至98年12
    月21日聲請更生時，前後時間相距甚近，原告卻於更生程序
    中，未主動向法院陳報系爭債權，致使被告無法得知原告有
    聲請更生程序，因而未適時陳報系爭債權。此為原告刻意漏
    報及隱瞞系爭債權，應屬不可歸責於被告之事由。
　⒊又消費者債務清理條例第73條第1項但書所規定可歸責與否之
    認定，應由法院依據體個案認定，不得僅以依法公告申報債
    權與補報債權期間，逕認債權人係可得而知公告內容，進而
    認債權人未申報債權係可歸責（參97年第4期民事業務研究
    會第13號）。故原告僅以更生程序有對外公告申報債權之紀
    錄，主張被告未為查證陳報即有可歸責事由，尚難認為可採
    。
　⒋依消費者債務清理條例第43條第1項之規定，債務人聲請更生
    時，應以最大誠信，忠實查報所有債權及債務關係，並據實
    陳報債權人及債務人清冊，使法院裁定開始更生或清算程序
    後，依同條例第47條第1項所為之公告得以依同條第4項之規
    定送達各債權人，進而使債權人知悉債務人經法院裁定開始
    更生程序及申報或補報債權期間。如因債務人未將特定債權
    人列入債權人清冊，法院亦不知悉該債權存在，致使法院裁
    定開始更生程序後未送達公告，縱然依同條例第14條第2項
    之規定擬制發生送達之效力，亦不能認該債權人已知悉公告
    之內容。而未受公告送達之債權人對於法院之公告並無注意
    義務，若未能依其他途徑知悉公告之內容，則該債權人未於
    申報或補報債權期間內申報債權，即不能認為有可歸責事由
    。
　⒌原告於95年間參加債務協商時，已知訴外人中華商業銀行對
    其有系爭債權存在，亦陸續繳交協商款項，縱然不知債權讓
    與何人，亦可將原債權人即訴外人中華商業銀行登載於債權
    人清冊後，由法院通知原債權人，使被告可輾轉知悉被告已
    聲請更生，並陳報系爭債權而受償。
　⒍何況，被告於受讓系爭債權後，於96年3月至97年4月間曾多
    次以電話向原告催繳並洽談還款事宜，原告均表示：「目前
    工作不穩定，希望再多給些時間，會再聯絡。」、「目前剛
    找到工作，仍不穩定，下個月再聯絡。」、「下班會回電」
    等語，且自95年12月25日至96年8月28日共還款5,818元被告
    。而被告因未再收到原告還款，遂於98年6月17日聲請對原
    告核發支付命令。
　⒎而原告於98年6月30日對被告聲請核發之支付命令聲明異議，
    惟並未於98年8月21日言詞辯論期日到場，經本院於98年8月
    21日以98年度東簡字第185號判決被告勝訴，該判決並於98
    年9月18日確定。而原告於98年12月21日聲請更生，距離被
    告請求返還借款之時間相當接近，且上開言詞辯論期日之通
    知書及判決書均合法送達原告，原告不可能不知系爭債權存
    在。則原告只要忠實查報，應無不知悉系爭債權存在之理。
    如原告認為系爭債權不存在，何以對支付命令聲明異議後，
    卻不到庭辯論，放任判決確定，可見原告於聲請更生程序時
    刻意漏報及隱瞞系爭債權。
　⒏如僅以被告未於公告期間申報債權，逕認被告可得而知更生
    程序而得以申報或補報債權，卻疏未申報或補報債權，進而
    認被告有可歸責之事由，對於被告實有不公。故原告未在聲
    請更生及其後之更生方案認可程序中陳報系爭債權，致使本
    院未將公告送達被告，則被告未能在申報債權期間屆滿前及
    時申報系爭債權，應屬不可歸責於被告之事由。
　⒐從而，原告在已知被告債權之際聲請更生程序，並刻意漏報
    系爭債權，致使被告未獲法院通知陳報債權。且被告多次與
    原告以電話聯繫還款事宜，原告對於支付命令聲明異議與聲
    請更生程序之時間相近，堪認原告於聲請更生時應知悉系爭
    債權存在，卻刻意不陳報。故原告前揭㈠⒊之主張無非係課
    予債務人無論是否故意都享有無過失責任，且債務人刻意隱
    瞞漏報債權，亦不影響債權人申報及補報債權之義務。如此
    ，消費者債務清理條例第73條第1項但書及第138條第5款將
    無存在之必要。
　⒑聯徵中心揭露之債務資料，係經由金融機構報送彙整統計而
    得，而被告並非金融機構，無法直接將債務人所欠之債務報
    送聯徵中心。且原告本有確認債權人名單之義務，聯徵中心
    提供之清冊僅係輔助債務人整理債務，並非就未羅列之債務
    可產生消滅之效力，債務人不得以此為由脫免責任。況且，
    原告既然已明知其並未清償系爭債權，縱使聯徵中心提供之
    清冊未將系爭債權列入，在原告明知系爭債權之情形下，亦
    應主動在更生程序中一併列入。
　⒒又系爭債權係原告與訴外人中華商業銀行簽訂小額貸款契約
    （即俗稱之現金卡）而生，需填寫相關資料並經審核始得啟
    用，故辦理現金卡勢必需由原告經過相當之文書作業程序，
    並經聲請成功後始得為之。而原告為智識正常之成年人，對
    於曾申辦現金卡一事應知之甚詳。故相較一般未有書面之口
    頭借貸或繼承債務，此類型之債務應更為深刻而非無從得知
    ，可見原告對於未申報系爭債權有可歸責事由。
　⒓故原告刻意於更生程序漏報系爭債權，致使被告未獲發院通
    知，及時申報系爭債權而獲清償，實有不可歸責之事由。被
    告自得以原執行名義依更生條件比例清償，聲請對原告為強
    制執行。又原告之更生條件係自100年6月10日起8年（分為9
    6期），每月清償6,500元，清償比例為57.44%。而該更生方
    案既然已履行完畢，被告自得依上開更生條件之成數計算，
    在208,665元【計算式：至裁定更生前1日之債權總金額363,
    275元×57.44%＝208,665元】之範圍內，聲請對原告為強制執
    行等語（見本院卷第40-43、70-71、95-96及110-111頁）
二、本件適用之法律：
  ㈠執行名義成立後，如有消滅或妨礙債權人請求之事由發生，
    債務人得於強制執行程序終結前，向執行法院對債權人提起
    異議之訴，強制執行法第14條第1項前段定有明文。
  ㈡又債務人依更生條件全部履行完畢者，除本條例別有規定外
    ，已申報之債權未受清償部分及未申報之債權，均視為消滅
    。但其未申報係因不可歸責於債權人之事由者，債務人仍應
    依更生條件負履行之責，消費者債務清理條例第73條第1項
    另定有明文。
三、兩造間不爭執之事實（見本院卷第121頁反面-123頁）：
  ㈠被告前以原告於93年8月13日向訴外人中華商業銀行申辦現金
    卡，並積欠40,610元，及其中36,352元自95年10月31日起至
    清償日止，按週年利率20%計算之利息尚未清償。且原告另
    於民94年1月21日向訴外人中華商業銀行借款170,000元，並
    積欠180,060元，及其中162,025元自95年10月31日起至清償
    日止，按週年利率20%計算之利息尚未清償（此即系爭債權
    ）。而被告已於95年10月30日自訴外人中華商業銀行受讓系
    爭債權等情為由，聲請本院核發支付命令，並經本院於98年
    6月18日核發98年度司促字第531號支付命令。
  ㈡原告於98年6月30日具狀對本院98年度司促字第531號支付命
    令聲明異議，且經合法通知，未於98年8月21日言詞辯論期
    日到場，經本院於98年8月21日以98年度東簡字第185號判決
    被告勝訴，該判決並於98年9月18日確定。
  ㈢原告於98年12月21日聲請更生，並經本院98年度消債更字第6
    2號裁定自99年7月2日下午4時起開始更生程序，復經本院於
    99年7月2日下午3時30分公告上開裁定，另經本院於99年7月
    20日依消費者債務清理條例第47條第1項之規定公告。
  ㈣而原告於99年12月29日經本院99年度司執消債更字第6號裁定
    認可如附表所示之更生方案，並經本院於99年12月30日公告
    上開裁定，且該裁定已於100年5月3日確定。而原告自100年
    6月10日起依更生條件履行，並於108年5月間履行完畢。
  ㈤被告並未於更生程序之法定期間內申報及補報系爭債權。
  ㈥被告以本院98年度東簡字第185號確定判決及98年度司執字第
    12693號債權憑證為執行名義（系爭債權之本金金額為36,55
    7元及180,060元），聲請強制執行（由本院110年度司執字
    第2946號受理中），並經本院於110年3月11日以東院宜110
    司執誠字第2946號扣押命令，禁止原告向訴外人旗魚金典商
    務大飯店股份有限公司（下稱旗魚大飯店）收取薪資債權，
    並禁止訴外人旗魚大飯店向原告清償。復經本院110簡聲抗
    字第1號裁定原告得以35,000元供擔保後停止執行。
  ㈦原告於95年3月14日申請消費金融案件無擔保債務協商，其財
    務資料表及無擔保債務還款計畫均列入訴外人中華商業銀行
    之現金卡債務，且無擔保債務還款計畫記載該債務之金額為
    201,529元，占全部無擔保債務比例20.33%。
  ㈧原告於聲請更生所提出之債權人清冊記載，上海銀行信用卡
    債權18,489元、國泰世華銀行信用卡債權10,519元、遠東銀
    行信用卡債權63,000元、永豐銀行信用卡債權10,365元、玉
    山銀行信用卡債權25,000元、台新銀行信用卡債權242,812
    元、大眾銀行債權275,000元、日盛銀行信用卡債權23,000
    元及中國信託銀行信用卡債權42,998元。
  ㈨被告為資產管理公司，登記經營之事業有金融機構金錢債權
    收買，辦理金融機構金錢債權之管理服務、評價或拍賣，應
    收帳款收買，及逾期應收帳款管理服務等業務。
  ㈩系爭債權計算至裁定更生前1日之債權總金額為363,275元。
  被告於96年3月至97年4月間曾多次以電話向原告催繳並洽談
    還款事宜，且原告自95年12月25日至96年8月28日共還款5,8
    18元。
四、兩造間之爭點（見本院卷第122頁反面）：
  ㈠原告聲請更生時，是否刻意漏報及隱瞞系爭債權？
  ㈡被告未於更生程序申報系爭債權是否有不可歸責於被告之事
    由？
  ㈢本院98年度東簡字第185號確定判決執行名義成立後，系爭債
    權是否依消費者債務清理條例第73條第1項之規定視為消滅
    ？
五、本件尚難認被告未申報系爭債權有不可歸責於己之事由，依
    消費者債務清理條例第73條第1項之規定，系爭債權視為消
    滅：
  ㈠消費者債務清理條例第73條第1項但書所規定之「不可歸責於
    債權人之事由」，應就債權人自身之狀況，判斷其未履行申
    報債權義務是否有不可歸責之事由，與債務人是否善盡其陳
    報債權人清冊之義務無關：
　⒈消費者債務清理條例為符合更生之本質及鼓勵債務人利用更
    生程序清理債務，以達重建復甦之目的。且為促使債權人於
    更生程序申報債權，利用於更生程序統一清理債務，以利債
    務人重建（參同法第73條第1項立法理由），遂於第73條第1
    項規定，債務人如已依更生條件全部履行完畢，不僅已申報
    之債權未受清償部分視為消滅；即便係未申報之債權，除非
    債權人未申報係有不可歸責於己之事由，否則該債權亦視為
    消滅（條文規定詳見前揭㈡）。
　⒉其次，消費者債務清理條例在第43條第1、2項規定債務人有
    陳報債權人清冊之義務外，另於第47條規定：⒈法院裁定開
    始更生程序後，應公告債權人申報、補報債權之期間及其失
    權效果（第1項第3、4款）；⒉債權人清冊已記載之債權人，
    視為其已於申報債權期間之首日為與清冊記載同一內容債權
    之申報（第5項）。又消費者債務清理條例施行細則第22條
    另規定：「債權人就逾債權人清冊記載內容部分之債權，仍
    應遵期申報，始得行使其權利。」可見消費者債務清理條例
    亦課予債權人有依規定申報及補報債權之義務。
　⒊從而，不論由上開規定之文義、立法理由及債權人亦有申報
    及補報債權義務之立法體系觀之，消費者債務清理條例第73
    條第1項但書所規定「不可歸責於債權人之事由」，應就債
    權人自身之狀況，判斷其未履行申報債權義務是否有不可歸
    責事由（例如債權人因在監、在押、重病臥床或身處網路通
    訊障礙之處所等原因，難以期待其知悉法院裁定更生程序後
    之公告）。至於債務人是否善盡其陳報債權人清冊之義務則
    屬另事，二者不得混為一談。
　⒋換言之，債權人如因可歸責於自己之事由而未申報債權，應
    承擔其債權因債務人依更生條件全部履行完畢而消滅之失權
    效果。至於債務人如未善盡其陳報債權人清冊之義務（例如
    故意漏報部分債權或疏未為任何查證），則應依民法第184
    條第2項之規定，對於因此受到損害之債權人負損害賠償責
    任【註1】。
　㈡從而：
　⒈本院參酌被告為資產管理公司，登記經營之事業有金融機構
    金錢債權收買，辦理金融機構金錢債權之管理服務、評價或
    拍賣，應收帳款收買，及逾期應收帳款管理服務等業務（見
    前揭㈨不爭執之事實），對於法院應依消費者債務清理條例
    第14條第1項前段規定，將更生或清算有關之公告揭示於法
    院公告處及資訊網路一事理應知之甚詳。
　⒉且我國並非網路管制之國家，被告應能輕易透過資訊網路查
    詢法院裁定更生程序後之公告【註2】，自不得推諉辯稱未
    受公告送達之債權人對於法院之公告並無注意義務，若未能
    依其他途徑知悉公告之內容，則該債權人未於申報或補報債
    權期間內申報債權，即不能認為有可歸責事由等語【註3】
    （見前揭㈡⒋）。
　⒊故被告未於更生程序之法定期間內申報及補報系爭債權（見
    前揭㈤不爭執之事實），自尚難認有不可歸責於己之事由（
    前揭㈡爭點）。
　⒋又原告於99年12月29日經本院99年度司執消債更字第6號裁定
    認可如附表所示之更生方案，並經本院於99年12月30日公告
    上開裁定，且該裁定已於100年5月3日確定。而原告自100年
    6月10日起依更生條件履行，並於108年5月間履行完畢（見
    前揭㈣不爭執之事實），依消費者債務清理條例在第73條第
    1項之規定，系爭債權視為消滅（前揭㈢爭點）。
　㈢至於原告聲請更生時，是否刻意漏報及隱瞞系爭債權（前揭
    ㈠爭點），基於前揭㈠說明，則屬原告是否應對被告負損害
    賠償責任之問題，與被告未申報系爭債權有無可歸責事由之
    判斷無涉，附此敘明。　
六、綜上所述，本件既然尚難認被告未申報系爭債權有不可歸責
    於己之事由，則系爭債權於98年9月18日執行名義（即本院9
    8年度東簡字第185號確定判決）成立後（見前揭㈡不爭執之
    事實），既然已於108年5月間因原告依更生條件全部完畢而
    視為消滅，故原告依強制執行法第14條第1項前段之規定提
    起債務人異議之訴為有理由，應予准許。
七、至於本判決主文第1項（即本院98年度東簡字第185號確定判
    決不許強制執行）雖然並未依原告聲明（即被告不得持本院
    98年度東簡字第185號確定判決對原告強制執行）所使用之
    文字為判決，惟因債務人異議之訴係以排除執行名義之執行
    力為目的之形成訴訟，並非禁止被告為特定行為之給付訴訟
    。故本判決主文第1項在文字上雖然與原告訴之聲明略有不
    同，惟既然尚未逾越原告請求之範圍，且亦無礙於當事人之
    攻擊防禦，自得由本院依職權酌予調整，以更切合本件訴訟
    之性質。
八、又原告固然另請求撤銷本院110年度司執字第2946號強制執
    行程序，惟強制執行程序之撤銷，為宣告不許執行之當然效
    果，無待聲明請求判決，應由民事執行處逕依職權為之。故
    本院自不另就上開請求為判決，附此敘明。　　　　
九、本件事證已臻明確，兩造其餘攻擊防禦方法，經審酌後認與
    判決結果不生影響，爰不逐一論列，附此敘明。
十、訴訟費用負擔之依據：民事訴訟法第78條。 
中　　華　　民　　國　　110 　年　　10　　月　　14　　日
                  臺東簡易庭　法  官  簡大倫
以上正本證明與原本無異。
如對本判決上訴，須於判決送達後20日之不變期間內，向本院提
出上訴狀。
中　　華　　民　　國　　110 　年　　10　　月　　14　　日
                              書記官  江佳蓉

【註1】
至於債權人如亦同時有因可歸責於自己之事由而未申報債權之情
形，法院自得依民法第217條關於與有過失之規定，減輕或免除
債務人之賠償金。　
【註2】
關於資訊網路揭示公告部分，可至司法院網站「司法公告查詢」
之「消費破產事件公告」查詢。　　
【註3】
如認未登載於債權人清冊之債權人對於法院關於更生及清算程序
之公告並無注意義務，則消費者債務清理條例第14條關於公告之
揭示及第73條關於未申報債權視為消滅等規定將形同具文。
附表：本院99年度司執消債更字第6號裁定認可之更生方案
壹、更生方案內容    1.每期清償金額︰6,500元。 2.每月為一期，每期在10日給付。 3.自認可裁定確定之次月起，分8年，共96期清償。 4.清償比例︰57.44%。 5.債務總金額︰1,086,262元。 6.清償總金額︰624,000元。    貳、更生清償分配表                      單位︰新台幣元    編號 債權人 債權金額 每期可分配之金額   1 上海商業儲蓄銀行(股) 37,039 222   2 國泰世華商業銀行(股) 12,355 74   3 遠東國際商業銀行(股) 120,637 722   4 永豐商業銀行(股) 13,321 80   5 玉山商業銀行(股) 46,043 276   6 台新商業銀行(股) 378,314 2,264   7 大眾商業銀行(股) 379,195 2,269   8 日盛國際商業銀行(股) 40,678 243   9 中國信託商業銀行(股) 58,680 351  合計  1,086,262 6,500